臺灣高雄地方法院刑事判決　　　　　　100年度簡上字第544號
上　訴　人　臺灣高雄地方法院檢察署檢察官
被　　　告　孫家豪
上列上訴人因被告毀損案件，不服本院100 年簡字第3531號中華
民國100 年8 月23日刑事簡易判決（聲請簡易判決處刑案號：臺
灣高雄地方法院檢察署100 年度調偵字第946 號），提起上訴，
本院管轄之第二審合議庭判決如下：
    主  文
原判決關於孫家豪民國九十九年十一月十八日時被訴毀損罪處拘
役伍拾日暨定執行刑部分均撤銷。
孫家豪犯毀損他人物品罪，處拘役陸拾日，如易科罰金，以新台
幣壹仟元折算壹日。榔頭壹支沒收。
其他上訴駁回。
前開第二項撤銷改判部分所處拘役陸拾日，與第三項上訴駁回部
分所處拘役伍拾日，應執行拘役壹佰零捌日，如易科罰金，以新
臺幣壹仟元折算壹日。榔頭壹支沒收。
    事  實
一、孫家豪前為案外人陳國基之員工，因不滿案外人許力文與陳
    國基之間存有債務糾紛，導致孫家豪向陳國基借款未果，竟
    基於毀損犯意，於民國99年11月2日在高雄市○○區○○路
    156 號之16前，持自備榔頭1 支（未據扣案）砸毀許力文前
    妻蘇金桃所有，交由許力文使用之車牌號碼XH-1500 號自用
    小客車之前擋風玻璃1 片，復基於毀損犯意，於99年11月18
    日23時許，在上址另持自備榔頭1 支（未據扣案）敲毀蘇金
    桃所有車牌號碼3013-MK 號自用小貨車之前擋風玻璃1 片、
    XH-1500 號自用小客車之車窗玻璃6 片，導致前揭車輛車窗
    之玻璃碎裂不堪使用，足以生損害於蘇金桃。嗣因蘇金桃於
    前揭車輛停放處拾獲孫家豪所有遺留在現場之手機，始循線
    查知上情。
二、案經蘇金桃訴由高雄市政府警察局左營分局報請臺灣高雄地
    方法院檢察署檢察官偵查聲請以簡易判決處刑。
    理  由
一、本判決所引用之各項證據資料，其屬於被告以外之人於審判
    外之陳述者，均據本院於調查證據程序逐一提示並告以要旨
    ，檢察官、被告均知該等證據為被告以外之人之審判外陳述
    ，已表示對證據能力沒有意見及均未於言詞辯論終結前聲明
    異議，本院審酌上開證據作成時之情況，亦無不當取供等情
    形，認為以之作為本案之證據亦屬適當，依刑事訴訟法第15
    9 條之5 規定，應有證據能力。
二、上揭事實業據被告孫家豪於本院審理時坦承不諱，核與告訴
    人蘇金桃於警詢中指述情節相符，復有車牌號碼3013-MK 號
    、XH-1500 號車輛遭毀損之現場照片7 張（見100 年度偵字
    第1456號，下稱偵1 卷第45-48 頁）暨監視錄影翻拍照片15
    張（見偵1 卷第48-55 頁）、車輛詳細資料報表2 張（見偵
    1 卷第15、16頁）、高雄市政府警察局左營分局扣押筆錄、
    扣押物品目錄及扣押物品收據（見偵1 卷第19-22 頁）、00
    00000000通聯調閱查詢單及雙向通聯紀錄（見偵1 卷第23-2
    8 頁）、高雄縣政府府農輔字第0990087711號合作社登記證
    1 紙（見偵1 卷第43頁）、商業登記抄本1 紙（見偵1 卷第
    44頁）、高雄市政府警察局左營分局扣押物品清單1 紙（見
    偵1 卷第61頁）、扣押物品照片8 張（偵1 卷第63-66 頁）
    、堡裕企業行准予成立函影本1 紙（見100 年度調偵字第94
    6 號，下稱偵2 卷第8 頁）、高雄市政府高市建二商字第83
    677083號營利事業登記證影本1 紙（見偵2 卷第9 頁）附卷
    可稽，及被告所有遺留在左營區○○路156 號之16前之銀色
    NOKIA 手機1 支扣案可憑，事證明確，被告犯行堪以認定
    ，應予依法論科。
二、核被告上開所為，均係犯刑法第354 條之毀損他人物品罪。
    其先後2 次毀損犯行間，犯意各別，行為互殊，應予分論併
    罰。
三、被告於99年11月2 日之毀損犯行部分：
    檢察官循告訴人請求提起上訴，略以：告訴人與前夫許力文
    早已離異，被告僅因不滿許力文與其僱主陳國基間有債務糾
    紛，竟無端牽連告訴人，以榔頭砸毀告訴人所有之車牌號碼
    XH-1500 號車輛，可見其惡性重大，所生損害亦非輕微。又
    被告趁深夜無人之際犯案，顯有逃避追緝之意，幸因有監視
    錄影，被告始無從抵賴否認，況且被告僅係陳國基之員工，
    其本身與許力文並無債務糾紛或其他利害關係，若非陳國基
    之慫恿，豈會主動為陳國基出氣而甘受刑罰罪責？是其自白
    實係為迴護陳國基並為其承擔責任，而非出自真誠之悔意，
    自難認其犯後態度良好，故原審僅對被告處拘役50日，量刑
    顯然過輕云云。經查：
（一）按量刑之輕重，係事實審法院得依職權自由裁量之事項，
      茍已斟酌刑法第57條各款所列情狀而未逾越法定刑度，則
      不得遽指為違法；又在同一犯罪事實與情節，如別無其他
      加重或減輕之原因，下級法院量定之刑，亦無過重或失輕
      之不當情形，則上級法院對於下級法院之職權行使，原則
      上應予尊重（最高法院72年台上字第6696號判例、85年度
      台上字第2446 號 裁判要旨參照）。
（二）原審以被告罪證明確，適用刑法第354 條之規定，並審酌
      被告僅因他人間與己無涉之債務糾紛，竟任意毀損素不相
      識之告訴人之財物，造成告訴人財產上之損害，顯乏尊重
      他人財產權之觀念，所為實不足取，惟念犯後尚知坦承犯
      行，復參酌被告迄未與告訴人達成和解並賠償告訴人之損
      失，另考量被告之犯罪動機、目的、所造成之損害，兼衡
      其自稱高職畢業、家境勉持之智識程度與生活狀況等一切
      具體情狀，量處拘役50日，並諭知易科罰金折算標準，核
      其認事用法均無違誤，量刑亦就刑法第57條所列各款事由
      詳為斟酌，堪稱妥適，依上開最高法院裁判意旨，本院就
      原審刑罰裁量權之行使，自應予以尊重，檢察官循告訴人
      所請，指摘原審量刑過輕，為無理由，應予駁回。
四、被告於99年11月18日之毀損犯行部分：
    原審以被告罪證明確，對被告該次犯行處拘役50日，固非無
    見。惟被告前揭第1 次毀損車牌號碼XH-1500 號自小客車之
    前擋風玻璃1 片，於數日後，再次毀損車牌號碼XH-1500 號
    自用小客車之車窗玻璃6 片，及車牌號碼3013-MK 號自用小
    貨車之前擋風玻璃1 片，其第2 次所為之犯行，無論就其惡
    性或所生之損害，均較第1 次毀損犯行重大，自應從重量處
    。原審對被告第2 次毀損犯行，亦處以拘役50日，顯然失之
    過輕，檢察官循告訴人之請求以原審量刑過輕為理由，提起
    上訴，為有理由，原判決關於此毀損犯行部分量刑既有上述
    可議之處，自屬無可維持，自應由本院將原判決關於被告於
    99年11月18日毀損犯行所處之刑及定執行刑部分均撤銷改判
    。
五、茲審酌被告5 年內無前科，有臺灣高等法院被告前案紀錄表
    可憑，素行堪稱良好，犯罪動機係因他人間與己無涉之債務
    糾紛，竟以持榔頭破壞告訴人之汽車為犯罪手段、致告訴人
    所有之汽車受有上開損壞，顯乏尊重他人財產權之觀念，所
    為實不足取，惟念犯後尚知坦承犯行，復參酌被告迄未與告
    訴人達成和解並賠償告訴人之損失，另考量被告自稱高職畢
    業、家境勉持之智識程度與生活狀況等一切具體情狀，量處
    如主文第2 項所示之刑，而與前開駁回上訴部分所處拘役50
    日，依法定其應執行刑，並諭知易科罰金之折算標準，以示
    懲儆。另被告第一次毀損犯行所用之榔頭1 支，被告已於毀
    損後丟棄而未扣案，已據被告於審理中供述在卷，爰不為沒
    收之諭知。至被告第二次毀損犯行所用之榔頭1 支，為被告
    所有供其犯本案所用之物，雖未據扣案，然無積極證據足認
    業已毀損滅失，爰依刑法第38條第1 項第2 款之規定宣告沒
    收之。
六、應依刑事訴訟法第455 條之1 第3 項、第368 條、第369 條
    第1 項前段、第364  條、第299 條第1 項前段，刑法第354
    條、第41條第1 項前段、第8 項、第51條第6 款、第38條第
    1 項第2 款，刑法施行法第1 條之1 ，判決如主文。
本案經檢察官張媛舒到庭執行職務。
中    華    民    國   100    年    12    月    14    日
            刑事第六庭    審判長法  官  李璧君
                                法  官  李承曄
                                法  官  王惠芬
以上正本證明與原本無異。
不得上訴。
中    華    民    國   100    年    12    月    15    日
                                書記官  王紀芸
附錄論罪法條：刑法第354條
（毀損器物罪）
毀棄、損壞前二條以外之他人之物或致令不堪用，足以生損害於
公眾或他人者，處 2 年以下有期徒刑、拘役或 5 百元以下罰金
。